臺灣臺東地方法院刑事判決　　　　　　　100年度訴字第283號
公　訴　人　臺灣臺東地方法院檢察署檢察官
被　　　告　陳宗寬
上列被告因施用毒品案件，經檢察官提起公訴（100年度撤緩偵
字第30號），被告於準備程序中為有罪之陳述，經本院裁定進行
簡式審判程序，判決如下：
    主  文
陳宗寬施用第一級毒品，累犯，處有期徒刑壹年參月，扣案含有
第二級毒品甲基安非他命之殘渣夾鏈袋壹包（毛重零點貳公克）
，沒收銷燬之，扣案之杓子壹支、塑膠球管壹支、玻璃球管壹支
、打火機壹個、吸食器壹組，均沒收。
    事  實
一、陳宗寬曾於民國87年間因施用毒品案件，經觀察、勒戒後，
    認無繼續施用毒品之傾向，經臺灣高等法院花蓮分院以87年
    度上訴字第194號判決免刑確定；復於89年間因施用毒品案
    件，經本院裁定觀察、勒戒後，認有繼續施用毒品之傾向，
    裁定令入戒治處所施以強制戒治，於90年1月5日經本院裁定
    停止戒治，所餘期間付保護管束，並以89年度訴字第94號判
    決分別判處有期徒刑1年、6月，應執行有期徒刑1年2月確定
    ；又於90年間因施用毒品案件，經本院裁定令入戒治處所施
    以強制戒治，於91年8月23日戒治完畢釋放出所，並以90年
    度訴字第185號判決判處有期徒刑1年2月、7月，應執行有期
    徒刑1年8月確定，上開案件經接續執行，於93年11月4日縮
    短刑期假釋出監付保護管束，於94年3月29日假釋期滿未經
    撤銷視為執行完畢。再於95年間因施用毒品案件，經本院以
    95年度訴字第249號判決判處有期徒刑1年2月確定，嗣因符
    合中華民國九十六年罪犯減刑條例規定，經本院以96年度聲
    減字第384號裁定減刑為有期徒刑7月，於96年10月29日執行
    完畢。
二、詎其仍不知悔改，竟基於施用第一級毒品海洛因、第二級毒
    品甲基安非他命之犯意，於100年3月8日上午5時許，在臺東
    縣臺東市○○街134巷24號之住處內，將上開2種毒品置於玻
    璃球內，以點火燒烤吸食煙霧之方式，同時各施用1次。嗣
    於同日下午2時許，為警持搜索票在上址住處查獲，並徵得
    其同意後採集尿液送驗，檢驗結果呈鴉片類嗎啡、可待因陽
    性反應及安非他命類安非他命、甲基安非他命陽性反應，始
    查悉上情，並扣得含第二級毒品甲基安非他命之殘渣夾鏈袋
    1包（毛重0.2公克）、吸食器1組及玻璃球管、塑膠球管、
    杓子各1支及打火機1個等物。
三、案經臺東縣警察局臺東分局報告臺灣臺東地方法院檢察署檢
    察官偵查起訴。
    理  由
壹、程序事項
  本件被告陳宗寬所犯為死刑、無期徒刑、最輕本刑為三年以上
  有期徒刑以外之罪，亦非屬高等法院管轄之第一審案件，其於
  準備程序進行中，先就被訴事實為有罪之陳述，經法官告知簡
  式審判程序之旨，並聽取公訴檢察官之意見後，本院依刑事訴
  訟法第273條之1第1項、第273條之2等規定，裁定由受命法官
  獨任進行簡式審判程序，且不受同法第159條第1項、第161條
  之2、第161條之3、第163條之1及第164條至第170條所規定證
  據能力認定及調查方式之限制，合先敘明。
貳、實體事項
一、訊據被告陳宗寬對於上開犯罪事實坦承不諱，且被告當日為
    警採集之尿液檢體，經送請檢驗後，結果亦呈鴉片類嗎啡、
    可待因陽性反應及安非他命類安非他命、甲基安非他命陽性
    反應，此有臺東縣警察局臺東分局100年度偵辦毒品案件嫌
    疑尿液採集代碼對照表、慈濟大學濫用藥物檢驗中心檢驗總
    表（檢體編號：B-043）、被告之採尿同意書各1份附卷可稽
    ，另有疑似第二級毒品甲基安非他命之殘渣夾鏈袋1包（毛
    重0.2公克）及供施用毒品之吸食器1組、玻璃球管、塑膠球
    管、杓子各1支及打火機1個等物扣案可證。此外，上揭疑似
    第二級毒品甲基安非他命之殘渣夾鏈袋1包，經送鑑定之結
    果，確認含第二級毒品甲基安非他命無誤，此有高雄市立凱
    旋醫院100年6月8日高市凱醫驗字第15731號濫用藥物成品檢
    驗鑑定書1份存卷可參，足認被告之自白與事實相符，本案
    事證明確，被告犯行洵堪認定，應予依法論科。
二、按犯毒品危害防制條例第10條之罪者，檢察官應聲請法院裁
    定，或少年法院（地方法院少年法庭）應先裁定，令被告或
    少年入勒戒處所觀察、勒戒，其期間不得逾二月，毒品危害
    防制條例第20條第1項有明文。次按依同條例第20條第2項規
    定為觀察、勒戒或強制戒治執行完畢釋放後，5年後再犯第
    10條之罪者，適用本條前2項之規定；觀察、勒戒或強制戒
    治執行完畢釋放後，5年內再犯第10條之罪者，檢察官或少
    年法院(地方法院少年法庭)應依法追訴或裁定交付審理，毒
    品危害防制條例第20條第3項、第23條第2項分別定有明文。
    查被告曾於90年間因施用毒品案件，經本院裁定令入強制戒
    治處所施以強制戒治，並於91年8月23日強制戒治執行完畢
    釋放，竟於上揭強制戒治執行完畢釋放後5年內，再犯施用
    毒品罪，經本院以95年度訴字第249號判處有期徒刑1年2月
    確定，有臺灣高等法院被告前案紀錄表1份在卷可憑，則其
    被訴本件施用第一級及第二級毒品犯行，依毒品危害防制條
    例第20條第3項之規定，自不得再為觀察、勒戒之裁定，應
    依法追訴、審判。
三、論罪科刑部分：
（一）核被告所為，係犯毒品危害防制條例第10條第1項施用第
      一級毒品罪及同條第2項之施用第二級毒品罪。被告施用
      毒品前持有該毒品之低度行為，應為嗣後施用之高度行為
      所吸收，不另論罪。
（二）又其以1行為同時觸犯上開2罪名，應依刑法第55條想像競
      合之規定，從一重處以施用第一級毒品罪。
（三）另被告有如犯罪事實欄所載論罪科刑及執行情形，有臺灣
      高等法院被告前案紀錄表1份在卷可考，其於有期徒刑執
      行完畢後，5年以內故意再犯本案有期徒刑以上之罪，為
      累犯，應依刑法第47條第1項之規定，加重其刑。
（四）至被告固於警詢中供述其第二級毒品係綽號「阿勇」之男
      子所提供，惟截至本院判決宣判前並未因被告之供述而查
      獲其他正犯或共犯，故本院尚無從依毒品危害防制條例第
      17條規定減輕其刑，附此敘明。
（五）爰審酌被告已有多次施用毒品前科，仍未能戒除毒癮，顯
      見其控制力薄弱，難以自律，無法抗拒毒品之誘惑，惟念
      其犯後尚能坦承犯行，犯後態度良好，兼衡其學歷為國中
      畢業，職業為油漆工、家庭經濟狀況勉持，未婚、父親已
      歿、現與母親同住等一切情狀，量處如主文所示之刑。
四、按查獲之海洛因、甲基安非他命分別係屬第一、二級毒品，
    不問屬於犯人與否，均應沒收銷燬之，此毒品危害防制條例
    第2條第2項第1、2款、第18條第1項前段分別定有明文。故
    本件扣案含第二級毒品甲基安非他命之殘渣夾鏈袋1包（毛
    重0.2公克），應依上開規定，宣告沒收銷燬之。另供施用
    毒品之吸食器1組、玻璃球管、塑膠球、杓子各1支及打火機
    1個，均係被告所有且供被告用以施用第二級毒品所用或預
    備所用之物，業據被告供承在卷，爰依刑法第38條第1項第2
    款之規定，均宣告沒收。
據上論斷，應依刑事訴訟法第273條之1第1項、第299條第1項前
段，毒品危害防制條例第10條第1項、第2項、第18條第1項前段
，刑法第11條前段、第55條、第47條第1項、第38條第1項第2款
，判決如主文。
本案經檢察官許慧珍到庭執行職務。
中    華    民    國  100    年    11    月    30    日
                  刑事第四庭    法  官  楊忠霖
以上正本證明與原本無異。
如不服本判決應於收受送達後10日內向本院提出上訴書狀，並應
敘述具體理由；其未敘述上訴理由者，應於上訴期間屆滿後20日
內向本院補提理由書（均須按他造當事人之人數附繕本）。「切
勿逕送上級法院」。
                                書記官  鄭鈺瓊
中    華    民    國   100    年    11    月    30    日
附錄本案論罪科刑法條全文：
毒品危害防制條例第10條
施用第一級毒品者，處6月以上5年以下有期徒刑。
施用第二級毒品者，處3年以下有期徒刑。